臺灣橋頭地方法院刑事裁定
111年度聲字第1022號
聲  請  人  臺灣橋頭地方檢察署檢察官
受  刑  人  莊智盛



上列聲請人因受刑人數罪併罰有二裁判以上，聲請定其應執行之
刑（111年度執聲字第703號），本院裁定如下：
    主  文
莊智盛犯如附表所示貳拾捌罪，所處如同表所示之刑，應執行有
期徒刑參年貳月，如易科罰金，以新臺幣壹仟元折算壹日。
    理  由
一、聲請意旨略以：受刑人莊智盛因犯如附表所示之罪，先後判
    決確定如附表所示之刑，爰依刑事訴訟法第477條第1項及刑
    法第50條、第53條、第51條第5款規定，聲請定其應執行之
    刑等語。
二、按裁判確定前犯數罪者，併合處罰之；數罪併罰，有二裁判
    以上者，依刑法第51條之規定，定其應執行之刑；數罪併罰
    ，分別宣告其罪之刑，宣告多數有期徒刑者，於各刑中之最
    長期以上，各刑合併之刑期以下，定其刑期，但不得逾30年
    ，刑法第50條第1項前段、第53條及第51條第5款分別定有明
    文。次按法律上屬於自由裁量之事項，有其外部性界限及內
    部性界限，並非概無拘束。依據法律之具體規定，法院應在
    其範圍選擇為適當之裁判者，為外部性界限；而法院為裁判
    時，應考量法律之目的，及法律秩序之理念所在者，為內部
    性界限。法院為裁判時，二者均不得有所踰越。在數罪併罰
    ，有2裁判以上，定其應執行之刑時，固屬於法院自由裁量
    之事項，然仍應受前揭外部性界限及內部性界限之拘束（最
    高法院92年度台非字第227 號判決要旨參照）。
三、查受刑人所犯如附表所示之罪，業經法院先後判處如同表所
    示之刑，並於該表所示日期分別確定在案乙節，有臺灣高等
    法院被告前案紀錄表及各該刑事判決正本或檢索資料在卷可
    稽，茲檢察官聲請定其應執行之刑，本院審核認聲請為正當
    ，應定其應執行刑。又查附表編號1至3、4至22、23至24所
    示之罪，曾分別經臺灣高雄地方法院定應執行刑確定如附表
    備註欄所示，是本院所定應執行刑，除不得逾越法律之外部
    界限（28罪之有期徒刑總和），亦應受內部界限之拘束（即
    不得重於編號1至3、4至22、23至24所定應執行刑，與編號2
    5至28所各別受宣告刑之總和，即有期徒刑3年8月）。準此
    審酌受刑人所涉罪名分別為竊盜罪、加重竊盜罪、竊盜未遂
    罪、詐欺取財罪等，暨各次犯罪時間等情，合併定其應執行
    刑如主文所示，並諭知易科罰金之折算標準。
四、依刑事訴訟法第477 條第1項，刑法第50條、第53條、第51
    條第5款，裁定如主文。
中　　華　　民　　國　　111 　年　　9 　　月　　30　　日
                  刑事第一庭    法　官  林筠
以上正本證明與原本無異。
如不服本裁定，應於送達後5日內，向本院提出抗告狀。
中　　華　　民　　國　　111 　年　　9 　　月　　30　　日
                                書記官  許琇淳
附表：
編號 罪  名 宣告刑 犯罪日期  最後事實審  確定判決      法院、案號 判決日期 法院、案號 確定日期 1 竊盜罪 處有期徒刑貳月，如易科罰金，以新臺幣壹仟元折算壹日。 110年8月17日 高雄地院110年度簡字第3331號 110年12月8日 高雄地院110年度簡字第3331號 111年1月12日 2 竊盜罪 處有期徒刑肆月，如易科罰金，以新臺幣壹仟元折算壹日。 110年8月2日 同上 同上 同上 同上 3 竊盜罪 處有期徒刑貳月，如易科罰金，以新臺幣壹仟元折算壹日。 110年8月13日 同上 同上 同上 同上 4 踰越門窗竊盜罪 處有期徒刑陸月，如易科罰金，以新臺幣壹仟元折算壹日。 110年4月30日 高雄地院110年度審易字第1195號 110年12月28日 高雄地院110年度審易字第1195號 111年2月8日 5 竊盜罪 處有期徒刑肆月，如易科罰金，以新臺幣壹仟元折算壹日。 110年5月5日 同上 同上 同上 同上 6 竊盜罪 處有期徒刑肆月，如易科罰金，以新臺幣壹仟元折算壹日。 110年4月29日 同上 同上 同上 同上 7 攜帶兇器竊盜罪 處有期徒刑陸月，如易科罰金，以新臺幣壹仟元折算壹日。 110年4月17日 同上 同上 同上 同上 8 竊盜罪 處有期徒刑肆月，如易科罰金，以新臺幣壹仟元折算壹日。 110年4月17日 同上 同上 同上 同上 9 竊盜罪 處有期徒刑伍月，如易科罰金，以新臺幣壹仟元折算壹日。 110年5月14日 同上 同上 同上 同上 10 攜帶兇器竊盜未遂罪 處有期徒刑肆月，如易科罰金，以新臺幣壹仟元折算壹日。 110年5月18日 同上 同上 同上 同上 11 竊盜罪 處有期徒刑伍月，如易科罰金，以新臺幣壹仟元折算壹日。 110年5月20日 同上 同上 同上 同上 12 竊盜罪 處有期徒刑參月，如易科罰金，以新臺幣壹仟元折算壹日。 110年5月18日 同上 同上 同上 同上 13 竊盜罪 處有期徒刑參月，如易科罰金，以新臺幣壹仟元折算壹日。 110年4月23日 同上 同上 同上 同上 14 攜帶兇器竊盜罪 處有期徒刑陸月，如易科罰金，以新臺幣壹仟元折算壹日。 110年5月19日 同上 同上 同上 同上 15 竊盜未遂罪 處有期徒刑貳月，如易科罰金，以新臺幣壹仟元折算壹日。 110年5月10日 同上 同上 同上 同上 16 竊盜罪 處有期徒刑參月，如易科罰金，以新臺幣壹仟元折算壹日。 110年5月10日 同上 同上 同上 同上 17 竊盜罪 處有期徒刑伍月，如易科罰金，以新臺幣壹仟元折算壹日。 110年8月2日 同上 同上 同上 同上 18 竊盜罪 處有期徒刑伍月，如易科罰金，以新臺幣壹仟元折算壹日。 110年8月29日 同上 同上 同上 同上 19 踰越牆垣竊盜罪 處有期徒刑陸月，如易科罰金，以新臺幣壹仟元折算壹日。 110年9月6日 同上 同上 同上 同上 20 竊盜罪 處有期徒刑肆月，如易科罰金，以新臺幣壹仟元折算壹日。 110年9月9日 同上 同上 同上 同上 21 攜帶兇器竊盜罪 處有期徒刑陸月，如易科罰金，以新臺幣壹仟元折算壹日。 110年9月9日 同上 同上 同上 同上 22 詐欺取財罪 處有期徒刑肆月，如易科罰金，以新臺幣壹仟元折算壹日。 110年3月31日 同上 同上 同上 同上 23 攜帶兇器竊盜罪 處有期徒刑陸月，如易科罰金，以新臺幣壹仟元折算壹日。 110年9月4日 高雄地院110年度審易字第1334號 111年1月25日 高雄地院110年度審易字第1334號 111年3月9日 24 竊盜罪 處有期徒刑肆月，如易科罰金，以新臺幣壹仟元折算壹日。 110年9月2日 同上 同上 同上 同上 25 竊盜罪 處有期徒刑貳月，如易科罰金，以新臺幣壹仟元折算壹日。 110年8月14日 高雄地院110年度簡字第3788號 111年1月18日 高雄地院110年度簡字第3788號 111年3月2日 26 竊盜罪 處有期徒刑貳月，如易科罰金，以新臺幣壹仟元折算壹日。 110年9月9日 高雄地院111年度簡字第365號 111年2月25日 高雄地院111年度簡字第365號 111年3月30日 27 竊盜罪 處有期徒刑肆月，如易科罰金，以新臺幣壹仟元折算壹日。 110年8月14日 高雄地院111年度簡字第681號 111年3月31日 高雄地院111年度簡字第681號 111年5月11日 28 竊盜罪 處有期徒刑肆月，如易科罰金，以新臺幣壹仟元折算壹日。 110年9月8日 本院111年度簡字第28號 111年6月14日 本院111年度簡字第28號 111年7月20日 備註： 1.編號1至編號3之罪業經高雄地院110年度簡字第3331號判決定應執行有期徒刑6月確定。 2.編號4至編號22之罪業經高雄地院110年度審易字第1195號判決定應執行有期徒刑1年6月確定。 3.編號23至編號24之罪業經高雄地院110年度審易字第1334號判決定應執行有期徒刑8月確定。